---
title: "Calcul SE simulations Marilou"
output:
  pdf_document: default
  html_document: default
---
  
## Setting up the system
  
```{r setup, include=FALSE}
# Setting working directory
require("knitr")
saemixDir<-"/home/eco/work/monolix/rversion/newLib/saemix"
setwd(saemixDir)

knitr::opts_chunk$set(echo = TRUE)
knitr::opts_chunk$set(root.dir = saemixDir)
sirDir<-"/home/eco/work/theses/sirM2marilou/simulations"
sirDataDir<-file.path(sirDir,"data")

source(file.path(saemixDir,"testeco","helper-source.R"))
datDir<-file.path(saemixDir,"data")

# Libraries needed to compute the FIM by AGQ
library(R6)
library(pracma)
library(compiler)

library(statmod)
library(Matrix)
library(randtoolbox)
dirAGQ<-file.path(saemixDir,"fimAGQ")

```

## Binomial model in saemix

```{r binomialSetup, echo=FALSE}
binary.model<-function(psi,id,xidep) {
  tim<-xidep[,1]
  y<-xidep[,2]
  inter<-psi[id,1]
  slope<-psi[id,2]
  logit<-inter+slope*tim
  pevent<-exp(logit)/(1+exp(logit))
  logpdf<-rep(0,length(tim))
  P.obs = (y==0)*(1-pevent)+(y==1)*pevent
  logpdf <- log(P.obs)
  return(logpdf)
}

saemix.model<-saemixModel(model=binary.model,description="Binary model",
        modeltype="likelihood",
        psi0=matrix(c(0,-.5,0,0.5),ncol=2,byrow=TRUE,dimnames=list(NULL,c("theta1","theta2"))),
        transform.par=c(0,0), covariate.model=c(0,1),covariance.model=matrix(c(1,0,0,1),ncol=2))

saemix.options<-list(seed=1234567,save=FALSE,save.graphs=FALSE)

```

Run saemix sur le premier jeu de données pour vérifier que ça colle

```{r binomialFitdata1, echo=FALSE}
# Graph of raw data
ires<-1
namfile<-file.path(sirDataDir,paste("data",ires,".txt",sep=""))
tab1<-read.table(namfile,header=TRUE,stringsAsFactors = FALSE)
barplot(table(tab1$y,tab1$time),beside=T)

saemix.data<-saemixData(name.data=namfile,name.group=c("id"),name.predictors=c("time","y"), 
      name.covariates=c("trt"),name.X=c("time"))

binary.fit<-saemix(saemix.model,saemix.data,saemix.options)
```

Run saemix sur les 200 simulations de Marilou, et récupération des résultats dans un tableau, fait dans computeSEemp_binomial.R

## Calcul SE par bootstrap pour 1 jeu de données

Test rapide avec 10 échantillons bootstrap seulement, juste pour tester les codes

```{r bootstrapdata1, echo=FALSE, results='hide'}
# Code bootstrap
source(file.path(saemixDir,"bootstrap","caseBootstrap.R"))
saemix.fit<-binary.fit

# nboot<-100 # Nb of samples from the conditional distribution
nboot<-20 # Nb of samples from the conditional distribution
source(file.path(saemixDir,"bootstrap","bootstrapDistribution.R"))

```

Summary, SD and quantiles of bootstrap distributions for the 2 fixed, effect, the covariate effect and the 2 variabilities.

```{r bootstrapdata1.out}

apply(res.boot[,2:6],2,summary)
apply(res.boot[,2:6],2,sd)
apply(res.boot[,2:6],2,quantile,c(0.025,0.5,0.975))
```

Bootstrap distributions

```{r bootstrapdata1.fig, echo=FALSE}
par(mfrow=c(2,3))
for(i in 1:5) hist(res.boot[,(i+1)],main="",xlab=colnames(res.boot)[i+1])
```


## Calcul SE par la AGQ (méthode de Sebastian, code ad hoc)

```{r binomialSEAGQdata1, echo=FALSE}
# Code Sebastian
source(file.path(dirAGQ,"default_settings.R"))
source(file.path(dirAGQ,"helper_functions.R"))
source(file.path(dirAGQ,"integration.R"))
source(file.path(dirAGQ,"model.R"))

# Setting up binomial model
# define longitudinal binary model
model <- Model$new(
  parameter_function = function(mu, b) list(base=mu[1]+b[1], slp=mu[2]+b[2], eff=mu[3]),
  log_likelihood_function = function(y, design, base, slp, eff) {
    p <- mapply(function(time, trt) 1/(1+exp(-(base+(slp+eff*trt)*time))), design$time, design$trt)
    log(ifelse(y==1,p,1-p))
  }, 
  simulation_function = function(design, base, slp, eff) {
    p <- mapply(function(time, trt) 1/(1+exp(-(base+(slp+eff*trt)*time))), design$time, design$trt)
    as.numeric(p > runif(nrow(design)))
  },
  inverse_simulation_function = function(design, urand, base, slp, eff) {
    if(is.null(urand)) return(seq_along(design$time))
    p <- mapply(function(time, trt) 1/(1+exp(-(base+(slp+eff*trt)*time))), design$time, design$trt)
    qbinom(urand, 1, prob = p)
  },
  mu = saemix.fit@results@fixed.effects,
  omega = saemix.fit@results@omega)

# define settings (agq with 3 grid points, quasi random monte-carlo and 500 samples)
settings <- defaults.agq(gq.quad_points = 3,  y_integration.method = "qrmc", y_integration.n_samples = 500,seed = 3257)


#### Design (built-in data set)
# 2 groups of 500 subjects, with respectively risk=0 and 1
# same 4 times for all subjects (0, 1, 2, 3)
# create design as data frame for 1 subject, risk=0
design <- data.frame(time=sort(unique(tab1$time)), trt=0)
# use only half of the samples for each group
settings$y_integration.n_samples <- ceil(settings$y_integration.n_samples/2)
# calculate fim for no risk group
fim_trt0 <- calc_fim(model, design, settings)
# calculate fim for risk group => update design with risk=1
fim_trt1 <- calc_fim(model, transform(design, trt=1), settings)
# add fims together (500 subjects for each group)
fim <-274*(fim_trt0 + fim_trt1)/2
print(fim)
# calculate rse
rse <- calc_rse(model, fim)
print(rse)

est.se<-sqrt(diag(solve(fim)))
data.frame(param=c(model$mu,diag(model$omega)),se=est.se)


```

## Calcul SE empirique simulations Marilou


```{r computeSEemp, echo=FALSE}
namres<-file.path(saemixDir,"bootstrap","resEstimBinomialMarilou.tab")
estimpar<-read.table(namres,header=T)
apply(estimpar,2,summary)
apply(estimpar,2,sd)
```

## Comparaison des différentes estimations des SE

SE empiriques (sur 200 simulations), SE bootstrap (avec seulement 20 échantillons) et SE prédites par AGQ
```{r compareSE, echo=FALSE}
cat("SE empiriques:\n")
apply(estimpar,2,sd)
cat("SE bootstrap:\n")
apply(res.boot[,2:6],2,sd)
cat("SE :\n")
est.se
```

## Calcul SE par bootstrap pour l'ensemble des jeux de données binomial 

Test du bootstrap pour un modèle binomial (Eco TODO)

- Code bootstrap - en mode batch
- R CMD BATCH run_bootstrapBinomial.R 

