---
title: "Time-to-event"
output: html_notebook
---

# Objective

Investigate systematic bias with saemix compared to Monolix for TTE model

### Results Alexandra

- simulations avec modèle TTE, risque de base de Weibull, simulations sans IIV
  - a fait tourner deux simulations avec un modèle de Weibull (paramètres $k$ et $l$) et un modèle de covariable ($\times e^{B Cov_i]}$)
    - 1000 sujets et environ 25% d'évènements
    - estimation avec une variabilité sur $l$, distribution log-normales pour les 2 paramètres, effet $\beta$ d'une covariable sur B qui est un paramètre sans variabilité avec une moyenne fixée à 0
      - simulations initiales: avec variabilité sur $k$ ou $\lambda$: biais de 50% sur $k$, -8% sur $\lambda$ et 13% sur $\beta$
      - update avril, biais: $k$ surestimé, $\beta$ sous-estimé (les deux d'environ 20-30%); $l$ légèrement sous-estimé mais seulement de 2-3% a priori
      - résultats similaires quand on met la variabilité sur $k$ au lieu de $l$
    - estimation avec une dummy variable
      - ajout d'une variable sans effet dans le modèle, sur laquelle porte une variabilité
      - là les résultats sont beaucoup mieux, avec seulement 10% de biais sur $k$ et 2-3% sur $\beta$ (à vérifier sur des graphes avec valeurs relatives au lieu)
      - avec dummy variable avec IIV (valeur fixée): biais de 11% sur $k$, -2% sur $\lambda$ et 5% sur $\beta$
- [ ] Eco
  - regarder si en changeant les CI ou les distributions on trouve les mêmes biais
  - essayer aussi en décochant simulated annealing
  - quid du cas sans covariables

# Setup

Directories and libraries

```{r setup, include=FALSE}
knitr::opts_chunk$set(echo = TRUE)
# Directories
saemixDir<-"/home/eco/work/saemix/saemixextension"
progDir<-file.path(saemixDir,"R")
datDir<-file.path(saemixDir,"data")
workDir<-file.path(saemixDir,"alexandra","simulationsTTE")

# Libraries
library(ggplot2)
library(MASS)
library(rlang)
library(gridExtra)
library(survival)
```

Loading saemix functions

```{r testLibrary, include=FALSE}
# Sourcing saemix functions
  source(file.path(progDir,"aaa_generics.R"))
  #source(file.path(progDir,"global.R"))
  source(file.path(progDir,"SaemixData.R"))
  source(file.path(progDir,"SaemixRes.R"))
  source(file.path(progDir,"SaemixModel.R"))
  source(file.path(progDir,"SaemixObject.R"))
  source(file.path(progDir,"main.R"))
  source(file.path(progDir,"func_aux.R"))
  source(file.path(progDir,"main_initialiseMainAlgo.R"))
  source(file.path(progDir,"main_estep.R"))
  source(file.path(progDir,"main_mstep.R"))
  source(file.path(progDir,"func_FIM.R"))
  source(file.path(progDir,"func_npde.R"))
  source(file.path(progDir,"func_plots.R"))
  source(file.path(progDir,"func_distcond.R"))
  source(file.path(progDir,"func_simulations.R"))
  source(file.path(progDir,"compute_LL.R"))
  source(file.path(progDir,"func_estimParam.R"))
  source(file.path(progDir,"backward.R"))
  source(file.path(progDir,"forward.R"))
  source(file.path(progDir,"stepwise.R"))
  source(file.path(progDir,"func_stepwise.R"))
  source(file.path(progDir,"func_compare.R"))
```

### Code pour la simulation

```{r simul}
### simulation single event selon un modèle de Weibull avec une covariable en 2 modalités 
# modele de la forme : (k/l)*(t/l)^(k-1)*exp(beta)

# paramètres utilisés pour la simulation 
N = 1000 # nb de sujets
t.max = 30 # censure administrative

## covariable 
x=c(1,2) # 2 cat d'age
prob=c(1/2,1/2)
sim_age <- data.frame(id=1:N,age=sample(x,N,replace = T,prob))
sim_age$coeff <- ifelse(sim_age$age==1,0,0.7)

k=5 # 1.5
l=40 # 50
DC=c()
delta=rep(1,N)
for(i in 1:N){
  h<-function(time){
    (k/l)*((time/l)^(k-1))*exp(sim_age$coeff[sim_age$id==i])
  }
  
  H<-function(time){
    vec<-rep(0, length(time))
    for (j in 1:length(time)) {
      int=integrate(Vectorize(h), lower=0, upper=time[j])$value
      vec[j]<-ifelse(int<100000000, int,100000000)
    }
    vec
  }
  
  #fdr de f
  fdr<-function(time) {
    vec<-rep(0, length(time))
    for (i in 1:length(time)) {
      vec[i]<-1-exp(-H(time[i]))}
    vec
  }
  
  #On inverse la fdr ()
  fdr.inv <- function(y){
    vec<-rep(0, length(y))
    for (i in 1:length(y)) {
      vec[i]<-uniroot(function(x){fdr(x)-y[i]},interval=c(0,10000), tol=0.1)$root
    }
    vec
  }
  
  u=runif(1,0,1)
  DCtemp=fdr.inv(u)
  if(DCtemp>30){
    DCtemp=30
    delta[i]=0
  }
  
  DC[i]=DCtemp
}
tte.data = data.frame(id=1:N,time = DC, ev = delta, age = sim_age$age)
table(delta)

# mettre la table au bon format : on rajoute une ligne par individu t=0 ev=0
tte.data2<-data.frame(id=tte.data$id, time=0, ev=0, age = tte.data$age)
tte.data<-rbind(tte.data, tte.data2)
tte.data <- tte.data[order(tte.data$id, tte.data$time),]
tte.data$age = as.factor(tte.data$age)

# Reading from file sent by Alexandra
tte.data.save<-read.table(file.path(workDir,"table_weib.txt"), header=T)

# Plot (check they look similar)
par(mfrow=c(1,2))
plot(survfit(Surv(tte.data$time,tte.data$ev)~1))

plot(survfit(Surv(tte.data.save$time,tte.data.save$ev)~1))
```

### Running saemix

- results quite close to the simulated values $\Rightarrow$ repeat 100 times to get an idea of the bias

# Bug

- CV=100% in the first model, problem in computation of CV for fixed effects as SE=2.21 and value=37.63 should be CV=5.8%...
  - correct for the random effects, and for the other model => mistake in the show method for a Res object, corrected

```{r saemixTTE}
# No covariate
saemix.data<-saemixData(name.data=tte.data,name.group=c("id"),
      name.predictors=c("time","ev"),name.response=c("ev"),
      name.covariates=c("age"), units=list(x="days",y="",covariates=c("yr")))
weibulltte.model<-function(psi,id,xidep) {
  T<-xidep[,1]
  y<-xidep[,2] # events (1=event, 0=no event)
  cens<-which(T==30 & y==0)
  init <- which(T==0)
  lambda <- psi[id,1] # Parameters of the Weibull model
  beta <- psi[id,2]
  Nj <- length(T)
  
  ind <- setdiff(1:Nj, append(init,cens)) # indices of events
  hazard <- (beta/lambda)*(T/lambda)^(beta-1) # ln(H')
  H <- (T/lambda)^beta # ln(H)
  logpdf <- rep(0,Nj) # ln(l(T=0))=0
  logpdf[cens] <- -H[cens] + H[cens-1] # ln(l(T=censoring time))
  logpdf[ind] <- -H[ind] + H[ind-1] + log(hazard[ind]) # ln(l(T=event time))
  return(logpdf)
}
saemix.model.nocov<-saemixModel(model=weibulltte.model,description="time model",modeltype="likelihood",
  psi0=matrix(c(1,2),ncol=2,byrow=TRUE,dimnames=list(NULL,  c("lambda","beta"))),
  transform.par=c(1,1),covariance.model=matrix(c(1,0,0,0),ncol=2, byrow=TRUE))

# Adding a term exp(beta_age*age) with age=0 or 1
saemix.data.age<-saemixData(name.data=tte.data,name.group=c("id"),
      name.predictors=c("time","ev","age"),name.response=c("ev"), units=list(x="days",y=""))

weibulltte.model.age<-function(psi,id,xidep) {
  T<-xidep[,1]
  y<-xidep[,2] # events (1=event, 0=no event)
  age<-xidep[,3]
  cens<-which(T==30 & y==0)
  init <- which(T==0)
  lambda <- psi[id,1] # Parameters of the Weibull model
  beta <- psi[id,2]
  gamma <- psi[id,3]
  Nj <- length(T)
  
  ind <- setdiff(1:Nj, append(init,cens)) # indices of events
  hazard <- (beta/lambda)*exp(gamma*as.integer(age==2))*(T/lambda)^(beta-1) # ln(H')
  H <- exp(gamma*as.integer(age==2))*(T/lambda)^beta # ln(H)
  logpdf <- rep(0,Nj) # ln(l(T=0))=0
  logpdf[cens] <- -H[cens] + H[cens-1] # ln(l(T=censoring time)) # term gamma*as.integer(age==2) cancels itself ?
  logpdf[ind] <- -H[ind] + H[ind-1] + log(hazard[ind]) # ln(l(T=event time))
  return(logpdf)
}

saemix.model.age<-saemixModel(model=weibulltte.model.age,description="time model",modeltype="likelihood",
  psi0=matrix(c(1,2,0.7),ncol=3,byrow=TRUE,dimnames=list(NULL,  c("lambda","beta","gamma"))),
  transform.par=c(1,1,0),covariance.model=diag(c(1,0,0)))

# Running models
saemix.options<-list(seed=632545,save=FALSE,save.graphs=FALSE, displayProgress=FALSE)
tte.fit.nocov<-saemix(saemix.model.nocov,saemix.data,saemix.options)
plot(tte.fit.nocov, plot.type="convergence")

tte.fit.age<-saemix(saemix.model.age,saemix.data.age,saemix.options)
plot(tte.fit.age, plot.type="convergence")

```

